ACORDAO-COMPLETO-2347861

ACÓRDÃO 647/2019 ATA 8/2019 - PLENÁRIO

VISTOS, relatados e discutidos os presentes autos que, no presente momento, tratam de agravo interposto pela Truckvan Indústria e Comércio Ltda. em face da cautelar suspensiva referendada por meio do Acórdão 60/2019-TCU-Plenário;
ACORDAM os Ministros do Tribunal de Contas da União, reunidos em Sessão do Plenário, ante as razões expostas pelo Relator, em
9.1. conhecer do agravo interposto pela Truckvan Indústria e Comércio Ltda., nos termos dos arts. 277, V, e 289 do RITCU, para, no mérito, rejeitá-lo;
9.2. determinar que a unidade técnica adote as seguintes medidas:
9.2.1. dê ciência desta deliberação à ora agravante; e 
9.2.2. dê prosseguimento ao feito, com a devida urgência.

Agravo interposto em face da cautelar suspensiva, referendada por meio do acórdão, em processo de representação sobre possíveis irregularidades em pregão presencial para o fornecimento de unidades móveis multifuncionais.

Departamento Nacional do Sesi no Estado do Paraná - (Sesi-PR).

3. Recorrente: Truckvan Indústria e Comércio Ltda. (CNPJ 05.142.588/0001-31).

13.1. Ministros presentes: José Mucio Monteiro (Presidente), Walton Alencar Rodrigues, Augusto Nardes, Raimundo Carreiro, Ana Arraes e Vital do Rêgo.
13.2. Ministro-Substituto convocado: Augusto Sherman Cavalcanti.
13.3. Ministros-Substitutos presentes: Marcos Bemquerer Costa, André Luís de Carvalho (Relator) e Weder de Oliveira.

ACORDAO-COMPLETO-2454443

Acórdão 240/2021 - Plenário

ACORDAO-COMPLETO-2426380

Acórdão 4536/2020 - Plenário

ACORDAO-COMPLETO-2376643

Acórdão 2812/2019 - Plenário

ACORDAO-COMPLETO-2354463

Acórdão 1196/2019 - Plenário

ACORDAO-COMPLETO-2350585

Acórdão 801/2019 - Plenário

ANDRÉ DE CARVALHO

Trata-se, no presente momento, de agravo interposto pela Truckvan Indústria e Comércio Ltda. em face da cautelar suspensiva referendada por meio do Acórdão 60/2019-TCU-Plenário.
2.	Em suma, o referido Acórdão 60/2019 foi proferido pelo Plenário do TCU nos seguintes termos:
"VISTOS, relatados e discutidos estes autos de representação, com pedido de cautelar suspensiva, formulada pela Athos Brasil Soluções em Unidades Móveis Ltda. sobre possíveis irregularidades no Pregão Presencial nº 855/2018 conduzido pelo Departamento Regional do Sesi no Estado do Paraná (Sesi-PR) , sob o valor total de R$ 6.074.000,00, para o fornecimento de unidades móveis multifuncionais, aí incluídos os equipamentos, o mobiliário e os acessórios;
ACORDAM os Ministros do Tribunal de Contas da União, reunidos em Sessão do Plenário, ante as razões expostas pelo Relator, em:
9.1. conhecer da presente representação, por atender aos requisitos legais e regimentais de admissibilidade;
9.2. referendar a cautelar suspensiva concedida por meio do Despacho acostado à Peça 20, com todas as demais decisões ali proferidas, nos termos do art. 276 do RITCU; e
9.3. determinar que a unidade técnica dê prosseguimento ao presente feito, com a devida urgência."
3.	Por seu turno, a referida cautelar suspensiva fora originalmente deferida pelo despacho proferido à Peça 20 nos seguintes termos:
"Trata-se de representação, com pedido de cautelar suspensiva, formulada pela Athos Brasil Soluções em Unidades Móveis Ltda. sobre possíveis irregularidades no Pregão Presencial nº 855/2018 conduzido pelo Departamento Regional do Sesi no Estado do Paraná (Sesi-PR) , sob o valor total de R$ 6.074.000,00, para o fornecimento de unidades móveis multifuncionais, aó incluídos os equipamentos, o mobiliário e os acessórios.
2.	Após a análise inicial do feito, o auditor federal da Secex-PR lançou o seu parecer à Peça 18, com a anuência do titular da unidade técnica (Peça 19) , nos seguintes termos:
'Introdução:
Trata-se de representação de licitante, com pedido de medida cautelar inaudita altera parte, a respeito de alegadas irregularidades que teriam ocorrido no Pregão Presencial n. 855/2018, promovido pelo Serviço Social da Indústria - Sesi/PR (peça 1) , cujo objeto é o fornecimento de unidade móvel de multifuncional, incluso equipamentos, mobiliários e acessórios, conforme especificações constantes do Edital e seus Anexos (peça 5) . 
Aspectos Preliminares:
2. Os valores e as especificações do objeto foram definidos no Anexo I do Edital do Pregão Presencial n. 855/2018 da seguinte forma (peça 5, p. 12-39) :
	ITEM
	ESPECIFICAÇÕES TÉCNICAS
	QTDE
	VALOR MÁXIMO UNITARIO
	VALOR MÁXIMO TOTAL

	01
	FORNECIMENTO DE UNIDADE MÓVEL DE MULTIFUNCIONAL MODELO (A) PARA O SESI/SENAI PARANÁ, INCLUSOS EQUIPAMENTOS, MOBILIÁRIOS E ACESSÓRIOS
	4
	R$ 661.000,00
	R$ 2.644.000,00

	02
	FORNECIMENTO DE UNIDADE MÓVEL DE MULTIFUNCIONAL MODELO (B) PARA O SESI/SENAI PARANÁ, INCLUSOS EQUIPAMENTOS, MOBILIÁRIOS E ACESSÓRIOS
	2
	R$ 855.000,00
	R$ 1.710.000,00

	03
	FORNECIMENTO DE UNIDADE MÓVEL DE MULTIFUNCIONAL MODELO (C) PARA O SESI/SENAI PARANÁ, INCLUSOS EQUIPAMENTOS, MOBILIÁRIOS E ACESSÓRIOS
	2
	R$ 860.000,00
	R$ 1.720.000,00

2.1. O certame foi disputado por duas licitantes: Athos Brasil Soluções em Unidades Móveis Ltda. (04.617.192/0001-30) e Truckvan Indústria e Comércio Ltda. (05.142.588/0001-31) , as quais, na fase de abertura das propostas apresentaram preços iguais ao Edital.
2.2. Na fase de lances, após negociação, foi obtido da empresa Truckvan Indústria e Comércio Ltda. o arremate do item 01 pelo valor total de R$ 2.625.000,00; da empresa Representante Athos Brasil Soluções em Unidades Móveis Ltda. o arremate do item 02 pelo valor total de R$ 1.670.000,00 e item 03 pelo valor total de R$ 1.347.000,00, conforme registros da ata da sessão pública do Pregão Presencial n. 855/2018 (peça 6, p. 1) .
2.3. Os questionamentos dispostos em sessão pública foram registrados, tendo a sessão sido suspensa para análise. Transcorrida a análise documental, a Comissão sentenciou pela inabilitação da empresa ora Representante (peça 6, p. 2) .
2.4. O novo quadro de arrematação consignou a empresa Truckvan Indústria e Comércio Ltda. como arrematante única do certame: item 01 pelo valor total de R$ 2.625.000,00; item 02 pelo valor total de R$ 1.680.000,00 e item 03 pelo valor total de R$ 1.350.000,00, conforme registros da ata da sessão pública do Pregão Presencial n. 855/2018 (peça 6, p. 2) .
2.5. A Representante Athos Brasil Soluções em Unidades Móveis Ltda. interpôs recurso administrativo (peça 7) que, no mérito, foi dado provimento parcial (peça 9, p. 4) , permanecendo inalterada a posição da Comissão quanto ao fato da ausência, no contrato de responsabilidade técnica, das assinaturas conjuntas do 'administrador administrativo-financeiro' e do 'administrador comercial, industrial e de produção' (in casu, na proposta constou apenas a assinatura do Sr. Raimundo Nonato Sousa Pinto, ocupante da função de administrador comercial, industrial e de produção) .
2.6. O certame encontra-se na fase de contratação.
Indícios de Irregularidades Apresentados pela Representante:
3. A Representante apresenta, em síntese, as seguintes ocorrências como notícias de irregularidade e seus indícios:
a) alegação de que o Sesi-PR feriu o princípio da vinculação ao instrumento convocatório e do julgamento objetivo, da proposta mais vantajosa para o Sesi, tendendo a contratar proposta de maior valor (peça 1, p. 4-5) , em desacordo com arts. 2º, 8º, inciso I, e 19 do Regulamento de Licitações e Contratos do Sesi, c/c o item 6.6 do Edital do Pregão Presencial n. 855/2018;
b) alegação de que o Sesi-PR pautou-se por rigorismos e preciosismos técnicos ao inabilitar a Representante, em prejuízo do processo de seleção (peça 1, p. 5-11) , em desacordo com os princípios da razoabilidade, da proporcionalidade, da ampla competição e da vantajosidade, bem como vasta jurisprudência de tribunais pátrios e manifestação de jurisprudencialistas.
Pedidos da Representante:
4. Diante disso, o Representante faz os seguintes pedidos ao TCU (peça 1, p. 15-16) :
a) a concessão, inaudita altera pars, da medida cautelar para provisoriamente garantir a cautelar e imediata suspensão da licitação pública pregão presencial n. 855/2018, bem como todo ato administrativo tendente à contratação da empresa declarada vencedora Truckvan Indústria e Comercio Ltda. até julgamento de mérito da presente representação, à prevenção de direito líquido e certo da Denunciante em ser declarada habilitada e vencedora do certame licitatório, já que o contrato firmado com o responsável técnico é válido e eficaz, pois formalizado por sócio competente;
b) seja notificada, após concessão da medida cautelar anteriormente requerida, o Serviço Social da Indústria - Sesi/PR de todo o teor da presente representação, para que, no prazo legal, apresente as razões de justificativa;
c) seja ouvido o ilustre Denunciante do Ministério Público da União junto ao TCU;
d) no mérito, seja julgado procedente o pedido constante da Denunciante, à finalidade de, confirmada a medida cautelar anteriormente requerida, em definitivo, com a procedência da representação, anular o ato administrativo de inabilitação da Denunciante, para bem declarar a denunciante habilitada e vencedora do certame licitatório, visando atender aos princípios que regem os Atos licitatórios e a moralidade administrativa;
e) requer-se, por fim, que todas as publicações sejam em nome de Gabriela Alves Eulálio, OAB/DF 58.099 e Fernanda Amorim Sanna, OAB/SP 222.866.
Processos conexos:
5. Não há.
Exame de admissibilidade:
6. Preliminarmente, registra-se que a presente representação preenche os requisitos de admissibilidade constantes no art. 235 c/c art. 237, parágrafo único, do Regimento Interno do TCU (RI/TCU) , haja vista a matéria ser de competência do Tribunal, referir-se a responsável sujeito a sua jurisdição, estar redigida em linguagem clara e objetiva, conter nome legível, qualificação e endereço da representante, bem como encontrar-se acompanhada dos indícios concernentes a irregularidades ou ilegalidades.
6.1. Além disso, a sociedade empresária Athos Brasil Soluções em Unidades Móveis Ltda. possui legitimidade para representar ao TCU, em virtude do previsto no art. 237, VII, do RI/TCU c/c o art. 113, § 1º, da Lei 8.666/1993.
6.2. Nesse sentido, a jurisprudência deste Tribunal aponta que o comando previsto no artigo 113, §1º, da Lei 8.666/1993 aplica-se aos Serviços Sociais Autônomos e constitui uma das diretrizes a serem observadas pelas entidades do 'Sistema S', possibilitando o controle dos atos da licitação e da execução contratual pelos cidadãos e pelos licitantes, aos quais é garantido provocar os órgãos de controle e representar em face de indícios de irregularidades (Acórdão 1809/2014-TCU-Plenário, Relator Augusto Sherman; 2.165/2014-TCU-Plenário, Relator Augusto Sherman; e 2.647/2015-TCU-Plenário, Relator Weder de Oliveira) .
6.3. Ainda, conforme dispõe o art. 103, § 1º, in fine, da Resolução - TCU 259/2014, verifica-se a existência do interesse público no trato das supostas irregularidades/ilegalidades, pois poderiam, em tese, causar prejuízo ao Sesi-PR.
6.3.1. Isso porque, conforme descreve a Representante, sua proposta estaria mais barata do que a da licitante classificada como vencedora.
6.4. Dessa forma, a representação poderá ser apurada, com o fim de comprovar a sua procedência, nos termos do art. 234, § 2º, segunda parte, do RI/TCU, aplicável às representações de acordo com o parágrafo único do art. 237 do RI/TCU.
Exame técnico:
Análise Técnica das Alegadas Irregularidades Representadas:
7. A seguir, procede-se à análise do mérito das alegadas irregularidades representadas:
7.1. Ocorrência 1: alegação de que o Sesi-PR feriu o princípio da vinculação ao instrumento convocatório e do julgamento objetivo, da proposta mais vantajosa para o SESI, tendendo a contratar proposta de maior valor (peça 1, p. 4-5) .
Fundamentos apresentados:
a) arts. 2º, 8º, inciso I, e 19 do Regulamento de Licitações e Contratos do Sesi, (peça 11, p. 30, 32 e 40) .
Evidências:
a) item 6.6 do Edital do Pregão Presencial n. 855/2018 (peça 5, p. 5) .
Argumentos da Representante:
7.1.1. Conforme se extrai da ata da sessão realizada no dia 13/11/2018 (peça 6) , a Representante é a detentora da melhor proposta, pois ofertou para o item 02 o valor de R$ 1.670.000,00 e para o item 03 o valor de R$ 1.347.000,00. A outra empresa licitante classificada como vencedora apresentou, respectivamente, os preços de R$ 1.680.000,00 e R$ 1.350.000,00 sendo, portanto, maiores os preços ofertados.
7.1.2. Reafirma ser evidente sua capacidade, tendo em vista que há seis meses entregou unidades móveis de panificação e confeitaria e unidade móvel multifuncional ao próprio Sesi-PR, conforme Termo de Entrega do Sesi (peça 15) , bem como a vantajosidade pelo preço ofertado.
Análise:
7.1.3. Causa certa estranheza que uma licitação envolvendo objetos sem tanta complexidade e valores da ordem de seis milhões de reais, mas, ainda assim, apenas dois licitantes compareceram ao evento. Nesse panorama, não obstante seja módica a diferença de preço ofertada pela Representante (em relação à declarada vencedora) , a questão da vantajosidade assume contornos mais relevantes.
7.1.4. Assiste razão à Representante. Entretanto, tendo em vista que não foi esse o motivo da inabilitação da empresa, torna-se desnecessário qualquer enfrentamento da questão.
7.2. Ocorrência 2: alegação de que o Sesi-PR se pautou por rigorismos e preciosismos técnicos ao inabilitar a Representante, em prejuízo do processo de seleção (peça 1, p. 5-11) .
Fundamentos apresentados:
a) doutrina de Hely Lopes Meirelles (peça 1, p. 8 e 9) ;
b) doutrina de Maria Sylvia Zanella Di Pietro (peça 1, p. 8) ;
c) STJ - RESP 1306436 MG 2011/0220776-7, RELATOR: Ministro Og Fernandes, Data de Publicação: DJ 8/6/2018 (peça 1, p.9-10) ;
d) TJ-CE - AI: 0624409270158060000 CE 0624409- 27.2015.8.06.0000 , Relator: Maria Vilauba Fausto Lopes, 6ª Câmara Cível, Data de Publicação: 12/08/2015 (peça 1, p. 10-11) ;
e) STJ - 2ª Turma: RMS 15.530/RS, rel. Ministra ELIANA CALMON (peça 1, p. 11) ;
f) doutrina de Marçal Justen Filho (peça 1, p. 12-13) 
Evidências:
a) ata da sessão de julgamento (peça 6) ;
b) Edital do Pregão Presencial n. 855/2018 (peça 5) ;
c) Contrato social da Representante (peças 4 e 12) ;
d) Contrato Particular de Prestação de Serviços com o engenheiro responsável técnico (peça 10, p. 51) .
Argumentos da Representante:
7.2.1. O Edital exigiu a comprovação de vínculo empregatício entre a empresa licitante e o engenheiro responsável técnico. Ocorre que, conforme despacho de julgamento de recurso do Edital de Pregão Presencial 855/2018 (peça 6) , a Representante foi inabilitada por apresentar contrato de responsável técnico somente com a assinatura do sócio Raimundo Nonato Sousa Pinto, o que estaria em dissonância com o contrato social da empresa.
7.2.2. Entretanto, verifica-se que o contrato de prestação de serviços com Fabiano de Jesus Cavalcante (engenheiro responsável técnico) foi formalizado em 30/5/2017, momento em que os sócios da empresa eram Raimundo Nonato Sousa Pinto e Celi Roserlei de Oliveira e o contrato social da Athos Brasil, então vigente, dispunha que somente aquele sócio exercia de forma isolada a administração da Athos Brasil (peça 12, p. 3-4) .
7.2.3. Nesse sentido, afirma a Representante, o contrato firmado com o engenheiro Fabiano de Jesus Cavalcante é completamente válido, pois formalizado pelo administrador da empresa à época da contratação, com prazo determinado de prestação de serviços até 30/5/2019.
7.2.4. Na última alteração do contrato social consta o ingresso da SB Participações na sociedade Athos Brasil. É essa alteração que estabelece a responsabilidade comercial, industrial e de produção da empresa ao sócio Raimundo e a responsabilidade administrativo-financeira à SB Participações, tendo o Sesi-PR inabilitado a Representante por este motivo, qual seja, a ausência da assinatura da SB Participações no contrato com o engenheiro responsável técnico.
7.2.5. Enfatiza a Representante que a ausência dessa assinatura poderia ter de pronto, sido considerado mero erro formal e poderia ter facilmente sido sanado. A Comissão poderia ter diligenciado a empresa, mas não o fez.
Análise:
7.2.6. Assiste razão à Representante.
7.2.7. O primeiro contrato social referido pela Representante, registrado na Junta Comercial/SP em 27/9/2012, estipulava na Cláusula Oitava o seguinte (peça 12, p. 3-4) :
'Cláusula Oitava: Administração Social:
A administração da sociedade é exercida de forma isolada pelo sócio RAIMUNDO NONATO SOUSA PINTO, já qualificado no preâmbulo deste contrato de alteração, o qual será todos os poderes necessários à direção dos negócios, inclusive de representar a sociedade judicialmente em juízo ou fora dele, de constituir procuradores e de praticar pela empresa todos os atos necessários a consecução dos objetivos ou a defesa dos interesses da sociedade, inclusive alienar bens móveis ou imóveis.'
7.2.8. Com base nisso foi celebrado, em 30/5/2017, o 'Contrato Particular de Prestação de Serviços' com Fabiano de Jesus Cavalcanti com prazo de validade até 30/5/2019 (peça 10, p. 51) . Neste contrato constava apenas a assinatura de Raimundo Nonato Sousa Pinto, em nome da Representante.
7.2.9. Aos 20/7/2018 foi registrado na Junta Comercial/SP nova alteração desse contrato social com a inclusão da SB Participações Societárias Ltda. A nova redação da Cláusula Oitava passou a ser assim (peça 10, p. 13-14) :
'Cláusula Oitava: Administração Social
I - A administração da sociedade será exercida conjuntamente entre as partes, sendo que a responsabilidade administrativo-financeira será de SB PARTICIPAÇÕES SOCIETÁRIAS LTDA., representada através de seu sócio SÉRGIO ROBERTO MELO BRINGEL OU SEBASTIÃO RAMILO BULCÃO BRINGEL, já qualificado; e a responsabilidade comercial, industrial e de produção será de RAIMUNDO NONATO SOUSA PINTO.
II - É de responsabilidade do sócio RAIMUNDO NONATO SOUSA PINTO praticar todos os atos necessário a consecução dos objetivos comerciais da empresa, inclusive alienar e/ou transferir bens móveis de objeto comercial da empresa, juntamente com o administrador administrativo-financeiro.'
7.2.10. A abertura do Pregão Presencial 855/2018 se deu em 13/11/2018 (peça 6) , portanto, em vigência dessa nova regra de administração da sociedade.
7.2.11. Com base nessa alteração, e tendo em vista que na documentação de habilitação a Representante apresentara o contrato com o engenheiro responsável técnico assinado apenas por RAIMUNDO NONATO SOUSA PINTO, o Sesi-PR considerou inválido tal contrato e inabilitou essa empresa.
7.2.12. Não obstante o zelo demonstrado pelo Sesi-PR na avaliação dessa documentação, acompanho o raciocínio da empresa Representante e considero também excessivo o rigor adotado.
7.2.13. A inabilitação de licitante em virtude da ausência de informações que possam ser supridas por meio de diligência, de que não resulte inserção de documento novo ou afronta à isonomia entre os participantes, caracteriza inobservância à jurisprudência do TCU (Acórdão 918/2014-TCU-Plenário, de relatoria do Ministro Aroldo Cedraz) . Veja-se excerto do Voto:
'5. Em sua análise, a Serur considerou improcedentes todos os argumentos trazidos pelo recorrente, cujos fundamentos acolho como minhas próprias razões de decidir, sem prejuízo dos destaques que passo a registrar.
6. A ausência de dano decorreu de ação alheia à vontade do recorrente, cujos atos praticados foram irregulares e com risco potencial de dano ao erário. Como demonstrou a Serur, não havia qualquer impedimento estatutário à participação da empresa Brasil Casa e Construção Ltda., que foi desclassificada por motivo injustificado, uma vez que uma simples diligência poderia ter esclarecido as dúvidas quanto ao atendimento do subitem 7.2.2 do edital do certame. Apesar do recorrente entender que tal diligência não seria devida, em face do §3º do art. 43 da Lei 8.666/1993, a jurisprudência deste Tribunal é no sentido de condenar a inabilitação de licitantes em virtude da ausência de informações que possam ser supridas por diligência, sem que essa pesquisa se constitua inserção de documento novo ou afronta à isonomia. Ademais, o próprio edital do certame em questão, em seu item 11.5, previa a possibilidade de o pregoeiro solicitar informações acerca das características do material ofertado, tais como marca, modelo, tipo e fabricante (peça 2, p. 8) .
7. Também, não subsiste o argumento do recorrente ao afirmar que a denunciante e a unidade técnica não comprovaram a capacidade de fornecimento da concorrente inabilitada, até porque a desclassificação da empresa Brasil Casa e Construção Ltda. não se deu por sua incapacidade comercial, mas por formalidades supríveis em simples diligência, além do fato de ter ficado assente nos autos que essa empresa já havia participado e vencido outros certames de objeto semelhante. Daí, afasta-se, inclusive, o argumento do recorrente quanto à inexequibilidade da proposta da empresa desclassificada, bem como a alegação de que essa não era a opção mais vantajosa. A propósito, é bom recordar que a proposta da empresa Brasil Casa e Construção Ltda. apresentava valor R$ 49.858,35 inferior à oferta vencedora e, nos Grupos 9 e 10 do Pregão, as propostas dessa mesma empresa eram 13% e 151%, respectivamente, inferiores à oferta vencedora. Assim, o que restou evidente foi que a conduta do pregoeiro atentou contra o princípio da economicidade.'
7.2.14. Nessa mesma esteira foi o voto revisor do ministro Benjamin Zymler, que deu azo ao Acórdão 1197/2014-TCU-Plenário. Veja-se:
'12. Na situação em exame, entendo que foi de extremo rigor a desclassificação da proposta do Consórcio Fronteiras, que trazia um desconto de 4% frente ao valor orçado e era R$ 6.494.339,50 (seis milhões, quatrocentos e noventa e quatro mil, trezentos e trinta e nove reais e cinquenta centavos) mais baixa que a proposta posteriormente declarada vencedora (desconto de apenas 0,21%) .
13. No caso, julgo que a falta de composições de custos unitários, no contexto da licitação em exame, constitui vício sanável, uma vez que a ausência das informações contidas em tais documentos não impede o exame da adequabilidade da proposta, ou seja, a aferição de sua exequibilidade e vantajosidade.
 (...) 
15. Sendo assim, julgo que o Dnocs deveria ter dado cumprimento aos itens 7.5.1 e 7.5.5 do edital e, nesse contexto, ter realizado diligência saneadora junto ao Consórcio Fronteiras, de forma a permitir a correção do vício apresentado. No caso, a entidade poderia ter se valido do permissivo do subitem 7.3.2.2.2 do edital, que assim prescreve: 'A empresa que não apresentar preços para a totalidade dos serviços previstos nas Planilhas de Preços será convidada a corrigir a sua proposta'.
16. Ora, se dentro do espírito de ampliar a eficiência nas contratações públicas que permeia o RDC, o edital permitiu que o licitante corrigisse sua proposta mediante a apresentação de preços unitários de serviços que havia olvidado, falha que considero muito mais grave que a falta de composições de custo unitário, documentos de natureza acessória ao julgamento da proposta, com muito mais razão deveria o Dnocs ter possibilitado ao Consórcio Fronteiras o saneamento do seu erro.
17. Ainda se assim não fosse, diante da não apresentação de tais composições, bastava ao Dnocs, na fase de julgamento, ter adotado uma providência simples, absolutamente coerente com o mencionado espírito de ampliar a eficiência nas contratações públicas e selecionar a proposta mais vantajosa para a Administração: indagar ao licitante se ele aderia ou não às composições dos custos unitários constantes dos sistemas de referências adotados na licitação, para fins de incidência do art. 40, § 2º, alínea 'b', do Decreto 7.581/2011.'
7.2.15. Assim, propõe-se a oitiva do Sesi-PR.
7.2.16. Além disso, causa estranheza o baixo comparecimento de empresas a essa licitação, tendo em vista a relativa baixa complexidade do objeto do certame e, em contraste, um expressivo montante de recursos envolvidos (da ordem de R$ 6.000.000,00) . A questão merece algum enfrentamento quanto à publicidade dada ao certame, bem como a análise da própria entidade quanto a esse baixo comparecimento, o que pode ser feito por meio de diligência, na mesma oportunidade da oitiva.
Do Pedido de Ingresso como Parte Interessada:
8. Não foram apresentados pedidos nesse sentido.
Do Pedido de oitiva do Ministério Público junto ao TCU:
9. Por fim, em relação ao pedido da Representante de oitiva do Ministério Público junto ao TCU, entende-se que essa oitiva seja desnecessária, visto não ser imperativo para os processos de Representação (art. 81, II, da Lei 8.443/1992) .
Da Necessidade de Medida Cautelar:
10. Requisitos para Concessão de Medida Cautelar (art. 276 do RI/TCU, art. 22, parágrafo único, da Resolução - TCU 259/2014, e Portaria - Segecex 12/2016) :
10.1. Houve a perda do objeto? NÃO.
10.1.1. A licitação encontra-se em fase de contratação.
10.2. Há a plausibilidade jurídica? SIM.
10.2.1. De acordo com análise perfunctória dos elementos trazidos pela Representante, incluindo análise sobre a lisura do procedimento licitatório e dano à economicidade da contratação, observa-se a plausibilidade do direito material, da sua possível compatibilidade frente ao ordenamento jurídico considerando-se verdadeiras as informações trazidas pela Representante.
10.3. Há o perigo da demora?SIM.
10.3.1. Há perigo de dano irreparável, caracterizado pelo risco de ineficácia da decisão de mérito.
10.4. Há o perigo da demora inverso? NÃO.
10.4.1. O objeto do certame não traduz nenhuma informação que demonstre perigo em retardar essa contratação.
10.5. De toda a análise empreendida quanto à necessidade de adoção de medida cautelar, conclui-se pela existência de pressupostos suficientes.
Conclusão:
11. O documento constante da peça 1 deve ser conhecido como representação, por preencher os requisitos previstos nos arts. 235 e 237 do RI/TCU.
11.1. Foram identificados os pressupostos necessários para a concessão da medida cautelar pleiteada.
11.2. Acerca das alegadas irregularidades apresentadas pela Representante, as análises efetuadas na presente instrução reconheceram suas procedências.
11.3. Os serviços sociais autônomos, a despeito da possibilidade de adoção de regulamentos próprios de contratação devidamente publicados, estão obrigados a observar fielmente os princípios gerais de licitação, assim como aqueles previstos no art. 37, caput, da Constituição Federal de 1988. Nesse sentido são os Acórdãos 2.198/2015, Relator Marcos Bemquerer; 1.974/2014, Relator Benjamin Zymler; 1.852/2014, Relator Benjamin Zymler e 956/2013, Relator Aroldo Cedraz, todos do Plenário desta Corte de Contas.
Proposta de encaminhamento:
12. Ante o exposto, submetem-se os autos à consideração superior, propondo:
a) 	conhecer da presente representação, satisfeitos os requisitos de admissibilidade previstos nos arts. 235 e 237, inciso VII, do Regimento Interno deste Tribunal c/c o art. 113, §1º, da Lei 8.666/1993;
b) deferir o pedido de concessão de medida cautelar inaudita altera parte formulado pelo Representante, com fulcro no art. 276 do Regimento Interno/TCU, tendo em vista a existência dos elementos necessários para sua adoção, a fim de que o Serviço Social da Indústria  Sesi-PR suspenda o andamento do Pregão Presencial n. 855/2018 até que o Tribunal delibere sobre o mérito da matéria ora em apreço e, caso algum contrato já tenha sido firmado, abstenha-se de praticar qualquer ato com vistas à sua execução até a deliberação definitiva desta Corte;
c) realizar a oitiva do Sesi-PR, com amparo no art. 276, § 3º, e art. 237, parágrafo único, c/c art. 250, V, todos do Regimento Interno/TCU, para que, no prazo de quinze dias, pronuncie-se em relação aos pressupostos da cautelar deferida, e também quanto ao seguinte ponto relativo ao Pregão Presencial n. 855/2018:
c.1) acerca dos indícios de irregularidade referente ao Pregão Presencial n. 855/2018, em especial, acerca da inabilitação da Athos Brasil Soluções em Unidades Móveis Ltda., quando o erro detectado em sua documentação poderia ter sido solucionado pela comissão de licitação, por meio de diligência junto à empresa, conforme a jurisprudência do TCU, a exemplo dos Acórdão 918/2014-TCU-Plenário, Relator Aroldo Cedraz; 1.197/2014-TCU-Plenário, Revisor Benjamin Zymler (item 7.2 desta instrução;
d) realizar, nos termos do art. 276, § 3º, e art. 237, parágrafo único, c/c art. 250, V, todos do Regimento Interno/TCU, a oitiva da sociedade empresária Truckvan Indústria e Comércio Ltda. (05.142.588/0001-31) para, no prazo de quinze dias, manifestar-se, caso queira, sobre os fatos constantes nos subitens 'c.1' retro, assim como sobre os pressupostos da cautelar deferida;
e) diligenciar ao Sesi-PR, com fundamento nos artigos 157 e 187 do Regimento Interno/TCU, para que, no prazo de quinze dias, encaminhe os seguintes documentos e/ou esclarecimentos:
e.1) qual foi a publicidade dada ao Edital do Pregão Presencial n. 855/2018 (item 7.2.16 desta instrução) ;
e.2) qual a possível causa do comparecimento de apenas duas empresas, considerando-se a relativa baixa complexidade do objeto, em confronto com o expressivo montante de recursos que dão suporte a essa despesa? (item 7.2.16 desta instrução) .
f) alertar o Sesi-PR quanto à possibilidade de o TCU determinar a anulação do Pregão Presencial n. 855/2018, assim como eventual contrato celebrado;
g) encaminhar cópia da presente instrução ao Sesi-PR e à sociedade empresária Truckvan Indústria e Comércio Ltda., a fim de orientar a elaboração de sua respectiva manifestação; e
h) comunicar à Representante da decisão que vier a ser prolatada.'
3.	Incorporo o parecer da unidade técnica a estas razões de decidir e, assim, decido:
3.1.	conhecer da presente representação, nos termos do art. 237, VII, do RITCU, por atender aos requisitos legais e regimentais de admissibilidade;
3.2.	determinar, nos termos do art. 276 do RITCU, que, cautelarmente, o Departamento Nacional do Sesi no Estado do Paraná suspenda o prosseguimento do Pregão Presencial nº 855/2018, aí incluídos todos os eventuais atos inerentes ao subsequente contrato público, até que o Tribunal delibere sobre o mérito da presente representação;
3.3.	determinar que, nos termos dos arts. 157 e 276, § 3º, do RITCU, a unidade técnica adote as seguintes medidas:
3.3.1.	promova a oitiva do Departamento Nacional do Sesi no Estado do Paraná, além da Truckvan Indústria e Comércio Ltda., como vencedora do certame, para, no prazo de até 15 (quinze) dias, manifestarem-se sobre todas as falhas noticiadas na presente representação;
3.3.2.	promova a devida diligência junto ao Departamento Nacional do Sesi no Estado do Paraná a fim de obter os documentos e as justificativas inerentes aos seguintes questionamentos:
3.3.2.1.	grau de publicidade dada ao edital do Pregão Presencial nº 855/2018 (v.g.: item 7.2.16 da instrução técnica) ;
3.3.2.2.	possível causa do comparecimento de apenas duas empresas, considerando a relativa baixa complexidade do objeto licitado em confronto com o expressivo montante de recursos atinentes à correspondente despesa pública (v.g.: item 7.2.16 da instrução técnica) .
3.3.3.	promova, nos termos do art. 157 do RITCU, a devida diligência junto ao Departamento Nacional do Sesi no Estado do Paraná para que encaminhe a cópia digitalizada de todo o processo inerente ao Pregão Presencial nº 855/2018, aí incluídos todos os atos subsequentes para a eventual execução contratual;
3.3.4.	envie a cópia da peça inicial de representação e do parecer acostado à Peça 18, além da cópia do presente Despacho, ao Departamento Nacional do Sesi no Estado do Paraná e à Truckvan Indústria e Comércio Ltda., para facilitar as correspondentes manifestações nos autos;
3.3.5.	alerte os correspondente gestores no sentido de que o prosseguimento dos atos ora questionados, antes da manifestação conclusiva pelo TCU, pode resultar na responsabilização dos gestores pela aplicação da multa legal ou pela eventual imputação do eventual débito, caso, no mérito, o TCU venha a concluir pela subsistência de irregularidades na condução do aludido certame, além de o Tribunal poder determinar a eventual anulação do certame com o subsequente contrato público; e
3.3.6.	promova a instrução do presente feito, após prestadas as aludidas informações ou vencido o prazo fixado para a referida oitiva, conduzindo o subsequente envio dos autos ao meu Gabinete com a proposta, se possível, até mesmo de mérito do feito. 
À unidade técnica, para as providências cabíveis, com a urgência que o caso requer."
4.	Inconformada, a Truckvan Indústria e Comércio Ltda. interpôs o seu agravo à Peça n.º 61 nos seguintes termos:
"TRUCKVAN INDÚSTRIA E COMÉRCIO LTDA., estabelecida na Estrada Velha Guarulhos-Arujá, nº 950 - Jardim Álamo - Guarulhos/SP - CEP: 07176-005, representada por seu sócio diretor Alcides Geraldes Braga, por intermédio de seu advogado e bastante procurador, que esta subscreve (doc. 01) com escritório no Largo do Paissandu, n.º 72 conjs. 2406/2409, Centro, São Paulo/SP - CEP 01034-010, endereço eletrônico: rzlima@aasp.org.br, por seu advogado (instrumento de mandato anexo doc. 01) , vem, à presença de Vossa Senhoria, apresentar MANIFESTAÇÃO acerca do RECURSO ADMINISTRATIVO, oposto por ATHOS BRASIL SOLUÇÕES EM UNIDADES MÓVEIS, pelos fatos e· fundamentos que passa a expor:
1 - DOS FATOS:
Pugna a recorrente reforma da decisão de inabilitação da empresa que tornou a ora recorrida única arrematante do PREGÃO PRESENCIAL Nº. 855/2018.
Alega em tese em sede recursal ter cumprido todas as formalidades constantes do Edital, inclusive no que tange as certidões negativas, bem como no que tange à assinatura do contrato.
Diante de tais fatos, pleiteia a anulação da inabilitação para torná-lo arrematante dos lotes 02 e 03.
Concedida medida cautelar de suspensão do PREGÃO PRESENCIAL Nº. 855/2018 por ocasião da equipe de plantão.
Equivocado restará comprovado, não podendo prosperar as pretensões recursais, vez que equivocadas e desprovidas de qualquer base formal e legal.
Destarte, como restará demonstrado que não assiste razão as pretensões da recorrente e, muito menos, a suspensão do pregão como um todo.
Vejamos.
2 - DO MÉRITO:
Inicialmente, como exposto nos presentes autos, matéria incontroversa que na fase de lances, a manifestante arrematou o item 01 do PREGÃO PRESENCIAL Nº. 855/2018.
E, por absoluta e total ausência de impugnação ou simples questionamento, inclusive pela ora recorrente, tornando-se ato jurídico perfeito e acabado, sendo, data vênia incabível a suspensão desse item 01 do pregão.
E, nessa mesma seara, também não há que se falar em suspensão na sua totalidade.
Isto porque, em sequência do pregão, na fase de lances, a recorrente inicialmente teria arrematado os itens 02 e 03 (objeto da discussão do recurso oposto) .
Entretanto, após a abertura dos envelopes, foram verificadas irregularidades na documentação apresentada, ocasionando a inabilitação da recorrente.
Tal fato tornou a manifestante como arrematante única do certame, porquanto devidamente cumpridas as exigências e formalidades bem como a correta apresentação de documentação pertinente ao certame.
Dessa forma, requer-se, pois, a liberação em caráter liminar, porquanto, houve ato jurídico perfeito e acabado referente inclusive ao item 01, insista-se, objeto este sem qualquer contestação ao pregão realizado.
No tocante a decretação de inabilidade da recorrente verifica-se que:
DA ASSINATURA DO CONTRATO DE RESPONSÁVEL TÉCNICO
Com a devida vênia, a recorrente, equivocadamente, pretende induzir essa I. Comissão a erro, porquanto, não haviam instrumentos a sustentar a almejada habilitação no pregão.
Ademais, a fim tentar demonstrar infundado fumus boni iuris a recorrente apresentou a este E. Tribunal contrato social datado de 27/09/2012, onde se verifica que 'A administração da sociedade é exercida de forma isolada pelo sócio Sr. RAIMUNDO NONATO SOUSA PINTO' sic.
Contudo, quando da abertura do pregão e mediante verificação do documento assinado na data de 07/06/2018 com protocolo perante a JUCESP/SP em 20/07/2018, onde havia alteração de rerratificação da alteração contratual da sociedade empresária, onde constou expressamente:
'II - É de responsabilidade do sócio RAIMUNDO NONATO SOUSA PINTO praticar todos dos atos necessário a consecução dos objetivos comerciais da empresa, inclusive alienar e/ou transferir bens móveis de objeto comercial da empresa, juntamente com o administrador administrativo-financeiro.' (grifo nosso) 
Note-se que, em tal cláusula consta expressamente 'juntamente com o administrador administrativo-financeiro'. Trata-se, portanto, de condição sine qua non e não alternativa e muito menos facultativa.
Honrados Julgadores, tratando no caso concreta, a recorrente entendeu que para a segurança de seus negócios teria determinado que as assinaturas responsáveis deveriam ser conjuntamente, não podendo, aos olhos do pregão, praticar e muito menos se entender o contrário.
Inclusive, tal condição novamente é atrelada a outras práticas do sócio RAIMUNDO NONATO SOUSA PINTO, conforme consta na CLÁUSULA NONA do Contrato Social:
'O uso da firma, exercido pelos sócios RAIMUNDO NONATO SOUSA PINTO e SB PARTICIPAÇÕES SOCIETÁRIAS LTDA, será feito exclusivamente para os negócios comerciais da própria sociedade, em especial para alienação e/ou transferência de bens móveis da empresa, sempre por um dos sócios e o administrador administrativo-financeiro ficando vedado o seu uso para avais, endossas, cartas de fiança e outros documentos análogos que possam acarretar responsabilidade à sociedade, ficando diretamente responsabilizado o sócio que o fizer.' (grifo nosso) 
Cuida-se em analisar que, até tal alteração o sócio RAIMUNDO NONATO SOUSA PINTO figurava como sócio majoritário.
Ato contínuo, na alteração de rerratificação nº 295.747/19-3, sessão de 20/07/2018, o Sr. RAIMUNDO NONATO SOUSA PINTO passou a ser sócio minoritário, detentor de apenas 44,40% daquela sociedade.
Como se sabe a sociedades comerciais podem dispor livremente na formatação dos atos jurídicos praticados, inclusive quanto as assinaturas as quais devem em conjunto ou separadamente contemplar a participação em pregões.
E, in casu, o pregão em questão foi firmado isoladamente por sócio minoritário, em momento em que se exigiam assinaturas conjuntas.
Trata-se, portanto, de ato irregular e consequentemente, nulo, ensejando a devida e acertada inabilitação.
Posteriormente, na alteração datada de 12/12/2018, houve o julgamento do recurso apresentado em 30/11/2018 pela recorrente, protocolo sob o n.º 15031/2018, ocasião em que foi julgado parcialmente procedente, reformando a inabilidade no que tange as certidões, contudo, amparada pelo artigo 47 do Código Civil, que manteve a recorrente INABILITADA, porquanto o contrato social em vigor era expresso no sentido de que os atos deveriam ser tomados em conjunto entre o sócio RAIMUNDO NONATO SOUSA PINTO e administrador administrativo-financeiro.
'Art. 47. Obrigam a pessoa administradores, exercidos nos limites de seus poderes definidos no ato constitutivo.' (grifo nosso) 
Insista-se e repita-se, a recorrente dispõe livremente que suas próprias assinaturas devem obrigatoriamente ser apostas por sócios conjuntamente, não podendo haver habilitação em pregão firmado mediante assinatura isolada e, muito menos, por aquele sócio minoritário.
Não obstante, o pregão dispõe, fato incontroverso que os itens 1, 2 e 3 possuem características técnicas, específicas, personalizadas e, principalmente, exclusivas dos produtos a serem constituídos parte constante do referido certame.
Para tanto, os contratos dos prestadores de serviços deveriam ser específicos para o certame, a fim de evitar possíveis arguições ou impugnações, mediante condições específicas.
Nesse sentido, cabe destacar, o contrato de prestação de serviços mantido com o Sr. ITALO RAMOS ARIEDE, engenheiro eletricista, onde consta assinatura em 23/10/2018, com reconhecimento de firma pelo sócio RAIMNUNDO NONATO SOUSA PINTO apenas em 09/11/2018.
Mais uma vez, repisa-se a alteração de rerratificação n° 295.747/19-3, sessão de 20/07/2018, ocasião em que o sócio RAIMUNDO NONATO SOUSA PINTO minoritário, firmou referido documento de forma isolada.
Referida assinatura não evidencia ato jurídico completo, razão pela qual prevalece a inabilitação no certame a esse aspecto.
Há que se salientar, que tais assinaturas e respectivos documentos foram produzidos de forma divorciada da prestação de serviços, não alcançando as exigências do certame, mas apenas na tentativa de compor, sem sucesso, as exigências do certame.
Desta forma, é fato incontroverso que, tais assinaturas do Sr. RAIMUNDO NONATO SOUSA PINTO, possuem vícios documentais e de responsabilidade, por todos os ângulos analisados.
Nesse sentido, ainda, encontramos farta jurisprudência:
'APELAÇÃO - ADMINISTRATIVO - LICITAÇÃO - AUSÊNCIA DE ASSINATURA DE UM DOS SÓCIOS DA PESSOA JURÍDICA INABILITAÇÃO POR FALTA DE REPRESENTAÇÃO POSSIBILIDADE VINCULAÇÃO AO INSTRUMENTO CONVOCATÓRIO - RECURSO IMPROVIDO. 1 - A empresa deve ser presentada de acordo com o que dispõe o seu ato constitutivo. Art. 47, do Código Civil . 2 - ln casu, o ato constitutivo da pessoa jurídica exige a atuação de, no mínimo dois dos seus sócios. A apresentação de documentos por· apenas um dos sócios enseja a inabilitação da pessoa jurídica. Art. 48, I, da Lei nº 8.666 93. 3-- O fato de a empresa ter sido classificada na primeira posição (após habilitação por força de liminar) não afasta a insuficiência da sua apresentação. Por melhor que seja a proposta, a Administração não tem interesse em celebrar contrato com pessoa jurídica carente da devida apresentação. 4 - O princípio da vinculação ao instrumento convocatório deve ser obedecido. Licitante que não impugnou o edital no momento oportuno. Precedentes. 5 Recurso improvido. VISTOS, relatados e discutidos estes autos em que são partes as acima indicadas. ACORDA a Quarta Câmara Cível, na conformidade da ata e notas taquigráficas que integram este julgado, à unanimidade, NEGAR PROVIMENTO AO RECURSO. Vitória, 2016. DESEMBARGADOR PRESIDENTE/RELATOR. QUARTA CÂMARA CÍVEL 18/04/2016 - 18/4/2016 Apelação APL 00073128820028080024 (TJ-ES) MANOEL ALVES RABELO'
'AUSÊNCIA DE ASSINATURA DE UM DOS SÓCIOS DA PESSOA JURÍDICA. INABILITAÇÃO POR FALTA DE REPRESENTAÇÃO. POSSIBILIDADE. VINCULAÇÃO AO INSTRUMENTO CONVOCATÓRIO. CARÊNCIA DE AÇÃO POR FALTA DE INTERESSE. AUSÊNCIA DE ATO ADMINISTRATIVO ILEGAL A SER ANULADO. CUMPRIMENTO DE ORDEM LIMINAR. VIOLAÇÃO DO PRINCÍPIO DA SEPARAÇÃO DE PODERES. INEXISTÊNCIA. RECURSOS IMPROVIDOS. 1 - A empresa deve ser presentada de acordo com o que dispõe o seu ato constitutivo (Art. 47, Código Civil) . ln casu, o ato constitutivo da pessoa jurídica exige a atuação de, no mínimo dois dos seus sócios. A apresentação de documentos por apenas um dos sócios enseja a inabilitação da pessoa jurídica. Art. 48, I, da Lei de Licitações . 2 - O fato de a empresa ter sido classificada na primeira posição (após habilitação por força de liminar) não afasta a insuficiência da sua representação. Por melhor que seja a proposta, a Administração não tem interesse em celebrar contrato com pessoa jurídica carente da devida apresentação. 3 Princípio da Vinculação ao Instrumento Convocatório. Licitante que não impugnou o edital no momento oportuno. Precedentes. 4 - A escolha do procedimento não é um dos aspectos inerentes ao interesse de agir. 5 - O polo passivo deve ser composto pelas partes que deverão sofrer os efeitos do provimento requerido em juízo, mesmo que seus interesses sejam opostos. 6 - Existe interesse de agir quando a parte visa à obtenção de um provimento baseado em cognição exauriente, com a realização de coisa julgada material. Não se pode exigir que interponha recurso em processo cautelar, como terceiro prejudicado. QUARTA CÂMARA CÍVEL 18/04/2016 - 18/4/2016 Apelação APL 00105683920028080024 (TJ-ES) MANOEL ALVES RABELO'
'ALEGAÇÃO DE INEFICÁCIA DE CONTRATO POR AUSÊNCIA DE ASSINATURA DE UM DOS SÓCIOS. VIOLAÇÃO AO PRINCÍPIO DA BOA-FÉ. INCIDÊNCIA DO TU QUOQUE. I. Recurso não conhecido na parte cláusulas, haja vista tratar-se recursal. II. Não há dúvidas de que revisional de inovação deve a boa-fé objetiva imperar entre as contratações como verdadeira fonte obrigacional. O instituto, previsto no art. 422 do Código Civil, representa regra de conduta adequada às relações negociais, correspondendo às expectativas legítimas que as partes depositam na negociação, ou seja, o que dela é esperado. No caso, houve violação à boa-fé, haja vista que um dos sócios, furtando-se do que previu o contrato social da empresa que faz parte, tomou empréstimo e recebeu valores para a empresa, mesmo sabedor e estipulador de que havia a necessidade da anuência do outro sócio. III. Além de violar a boa-fé contratual, pois se presume que os sócios tenham affectio societatis, incide o princípio do tu quoque, a respeito do qual se objetiva a vedação de dois pesos e duas medidas, ou seja, da adoção de comportamentos contraditórios no interior de relações obrigacionais com referência a determinado direito subjetivo derivado do contrato. Ora, a empresa, representada por um sócio (que era conhecedor do contrato social) , não pode agora alegar nulidade de um pacto em razão de desrespeito por uma regra por ela própria criada. RECURSO CONHECIDO EM PARTE E DESPROVIDO NA PARTE CONHECIDA. UNÂNIME. (Apelação Cível Nº 70059105403, Décima Sétima Câmara Cível, Tribunal de Justiça do RS, Relator: Liege Puricelli Pires, Julgado em 29/05/2014) Décima Sétima Câmara Cível Diário da Justiça do dia 05/06/2014 5/6/2014 Apelação Cível AC 70059105403 RS (TJ-RS) Liege Puricelli Pires'
Com efeito, posteriormente, em alteração datada de 11/01/2019 o referido sócio minoritário Sr. RAIMUNDO NONATO SOUSA PINTO retirou-se totalmente da sociedade da recorrente, ou seja, apenas 30 (trinta) dias após a decisão do julgamento do recurso.
Patente que a recorrente se utilizou do expediente equivocado que proporcionou sua inabilitação e que, ao final, mediante a saída do sócio daquela sociedade empresarial, não proporcionou a segurança jurídica necessária a essa I. Comissão não podendo, sob qualquer ótica em que se analise a questão, conceder provimento do recurso apresentado.
Desta forma, por todos os aspectos vislumbrados, verifica-se que os atos praticados pelo ex-sócio Sr. RAIMNUDO NONATO SOUSA PINTO, extrapolaram os limites impostos para práticas em nome da recorrente, demonstrando que o nítido 'animus' em obter vantagem indevida e de modo temerário, visto que, impedindo, inclusive, que a manifestante possa cumprir com a devida lisura o pregão, atendendo as necessidades da recorrida.
Por todos os aspectos em que se analise a questão, não há como conceder provimento ao recurso apresentado.
DOS QUESTIONAMENTOS APONTADOS:
No que tange ao item 3.2 da notificação, a manifestante tem a esclarecer que:
- existente grau de complexidade dos objetos licitados;
- trata-se da execução de itens específicos e personalizados;
- inexistentes outras empresas com a devida tecnologia para cumprir integralmente os requisitos exigidos.
DO PEDIDO CAUTELAR Por todo o exposto e devidamente comprovado nos presentes autos, requer-se a revogação da medida liminar face ao pedido cautelar de suspensão do pregão, tendo em vista a ausência de elementos ensejadores do fumus boni iuris pela recorrente.
Caso não seja o entendimento deste Tribunal, requer-se a revogação parcial da suspensão do pregão, deferindo-se a continuidade do certame quanto ao item 01, visto ser incontroverso que a manifestante é vencedora de tal item.
CONCLUSÃO Diante do exposto, requer a decretação definitiva da INABILITAÇÃO da recorrente, em decorrência de exercício de atos incompatíveis com os limites impostos no ato constitutivo, mantendo-se a manifestante como vencedora do certame para os itens 01, 02 e 03 do EDITAL n.º 855/2018."
	É o Relatório.

8.1. Robinson Zanini de Lima (122505/OAB-SP), entre outros, representando a Truckvan Indústria e Comércio Ltda.;
8.2. Fernanda Amorim Sanna (222866/OAB-SP), entre outros, representando a Athos Brasil Soluções Em Unidades Moveis Ltda.; e
8.3. Marco Antônio Guimarães (22427/OAB-PR), entre outros, representando o Departamento Regional do Sesi no Estado do Paraná.

Não atuou.

REPRESENTAÇÃO. PREGÃO PRESENCIAL. INDÍCIOS DE IRREGULARIDADE. PEDIDO DE CAUTELAR SUSPENSIVA. PRESENÇA DOS PRESSUPOSTOS PARA A CONCESSÃO DA REFERIDA CAUTELAR. CONHECIMENTO. REFERENDO POR MEIO DO ACÓRDÃO 60/2019-PLENÁRIO À SUSPENSÃO JÁ DEFERIDA PELO MINISTRO-RELATOR. AGRAVO. CONHECIMENTO. NEGATIVA DE PROVIMENTO. MANUTENÇÃO DA CAUTELAR SUSPENSIVA.

REPRESENTAÇÃO (REPR)

Secretaria do TCU no Estado do Paraná (Sec-PR).

Trata-se, no presente momento, de agravo interposto pela Truckvan Indústria e Comércio Ltda. em face da cautelar suspensiva referendada por meio do Acórdão 60/2019-TCU-Plenário.
2.	Entendo, preliminarmente, que o TCU deve conhecer do presente agravo, por atender aos requisitos regimentais de admissibilidade.
3.	Em linhas gerais, a aludida representação cuida de sobre possíveis irregularidades no Pregão Presencial nº 855/2018 conduzido pelo Departamento Regional do Sesi no Estado do Paraná (Sesi-PR) sob o valor total de R$ 6.074.000,00 para o fornecimento de unidades móveis multifuncionais, aí incluídos os equipamentos, o mobiliário e os acessórios.
4.	Inconformada, ao suscitar a suposta insubsistência do fumus boni iuris, a Truckvan requereu o seguinte:
" (...)  a revogação da medida liminar face ao pedido cautelar de suspensão do pregão, tendo em vista a ausência de elementos ensejadores do fumus boni iuris pela recorrente.
Caso não seja o entendimento deste Tribunal, requer-se a revogação parcial da suspensão do pregão, deferindo-se a continuidade do certame quanto ao item 01, visto ser incontroverso que a manifestante é vencedora de tal item."
5.	Ocorre, todavia, que ainda subsistem os fundamentos para a concessão da referida cautelar suspensiva, em sintonia com o despacho proferido à Peça 20, até porque, além de não demonstrar a eventual existência de periculum in mora reverso, a Truckvan também não trouxe quaisquer novos elementos capazes elidir as dúvidas sobre a lisura do processo decisório da comissão de licitação resultante na desclassificação da ora representante (Athos Brasil Soluções em Unidades Móveis Ltda.) .
6.	A ora agravante teria sustentado que: (i) ela teria cumprido todas as formalidades exigidas no procedimento licitatório; e (ii) a falha cometida pela Athos Brasil estaria fundamentada no contrato social, antes as subsequentes alterações da aludida empresa.
7.	A manifestação da ora agravante não merece prosperar, já que a presente representação não se debruça principalmente sobre a suposta falha na Athos Brasil, ante a ausência de assinatura do diretor administrativo-financeiro da aludida empresa, mas, sim, sobre os indícios de prejuízo ao certame em face da desclassificação da proposta possivelmente mais vantajosa para o Sesi-PR.
8.	O próprio Sesi-PR ainda não teria apresentado, aliás, a sua resposta à oitiva determinada pelo despacho acostado à Peça 20, de sorte que, no presente momento, a aludida cautelar deve ser mantida pelo TCU.
9.	Entendo, portanto, que o TCU deve conhecer do presente agravo para, no mérito, rejeitá-lo e, assim, manter a aludida cautelar suspensiva.
	Ante o exposto, pugno pela prolação do Acórdão ora submetido a este Colegiado.
	TCU, Sala das Sessões, em 20 de março de 2019.
Ministro-Substituto ANDRÉ LUÍS DE CARVALHO 
Relator